臺灣高等法院高雄分院刑事裁定
110年度抗字第386號
抗 告 人  
即受刑人  楊宗霖



上列抗告人因犯加重竊盜等罪定應執行刑案件，不服臺灣高雄地
方法院中華民國110年9月27日裁定(110年度聲字第1917號)，提
起抗告，本院裁定如下：
    主  文
抗告駁回。
    理  由
一、原裁定除附表編號⒌備註欄關於「上開⑴、⑵」之後漏載「、⑶
    」部分應予補充以外，其內容與抗告意旨均各如附件裁定書
    及抗告狀。
二、應適用規範之說明
　　按數罪併罰之定應執行之刑，旨在綜合斟酌犯罪行為之不法
    與罪責程度，及對犯罪行為人施以矯正之必要性，而決定所
    犯數罪最終具體應實現之刑罰，以符罪責相當之要求。依刑
    法第51條第5 款之規定，採限制加重原則，以宣告各刑中之
    最長期為下限，各刑合併之刑期為上限，但不得逾30年，資
    為量刑自由裁量權之外部界限，如前有定應執行刑裁定之內
    部界限，亦應受其限制。另按法院於酌定執行刑時，不得違
    反刑法第51條之規定，並應體察法律規範之目的，謹守法律
    內部性界限，以達刑罰經濟及恤刑之目的；法院依刑法第51
    條第5 款定執行刑者，宜注意刑罰邊際效應隨刑期而遞減及
    行為人所生痛苦程度隨刑期而遞增之情形，並考量行為人復
    歸社會之可能性，妥適定執行刑。又執行刑之酌定，宜綜合
    考量行為人之人格及各罪間之關係。審酌各罪間之關係時，
    宜綜合考量數罪侵害法益之異同、對侵害法益之加重效應及
    時間、空間之密接程度，並考量行為人之人格與復歸社會之
    可能性外，不宜於定執行刑時重複評價。關於定應執行刑之
    量定，乃法院得依職權裁量之事項，苟以上開標準為基礎，
    於裁量時已妥為審酌而未逾越法律所規定之範圍，或濫用其
    權限，即不得任意指摘為違法或不當。
三、本院之判斷
　㈠本件抗告人所犯原裁定附表編號⒈至編號⒎所示共14罪，其全
    部各刑合併之刑期總計即外部界限為有期徒刑6年3月。其中
    因附表編號⒈所示2罪曾經定應執行刑有期徒刑10月；編號⒊
    所示4罪曾經定應執行刑有期徒刑1年；編號⒌所示3罪曾經定
    應執行刑有期徒刑7月；編號⒍所示2罪曾經定應執行刑有期
    徒刑7月，合計各該執行刑與附表其他未曾經定執行刑各罪
    獲判之宣告刑，其內部界限為5年5月，原審就附表所示數罪
    再定應執行刑為有期徒刑5年，業已給予恤刑優惠。
　㈡抗告意旨雖執前開情詞指摘原裁定為不當，然依原裁定附表
    所示各罪間之關係，其所犯類型內涵相同之罪者，如編號⒈
    所示2件加重竊盜罪；編號⒊所示4件違反保護令罪；編號⒌所
    示1件加重竊盜罪、2件竊盜罪，均已經此前所定應執行刑時
    大幅減縮，其優惠並於前開計算內部界限時所延續。又依上
    述未經定執行刑部分所犯各為附表編號⒉所示攜帶兇器竊盜
    罪、附表編號⒋所示竊盜罪、附表編號⒎所示攜帶兇器竊盜罪
    ，與前開曾經定執行刑各罪犯罪類型之異同、犯罪內涵及時
    間之間隔，原裁定既已敘明其審酌受刑人之犯罪手段、情節
    、所生危害、犯後態度，及其工作、經濟、素行、家庭，暨
    短期內多次竊盜、違反保護令。並說明其中附表⒊編號⑷犯行
    係以潑灑柴油於被害人身上方式違反保護令，竊盜物又多為
    非低價之汽車，原確定量刑時多已從輕等情，已然注意刑罰
    邊際效應隨刑期而遞減及行為人所生痛苦程度隨刑期而遞增
    ，並綜合考量行為人之人格及各罪間之關係、行為人復歸社
    會之可能性。綜上所述，本件原裁定所定應執行之刑，既未
    逾越刑法第51條第5 款之規定，復無違反自由裁量或濫用其
    職權可言，亦無違反前開原則而有濫用裁量權情事，自屬允
    當。茲依抗告人提出上開抗告意旨，無非單就形式上之數據
    並對比所謂一般地方法院定應執行刑之比例為50％云云之說
    法為由，指摘原裁定為不當，即無理由，應予駁回。
據上論結，應依刑事訴訟法第412條，裁定如主文。
中　　華　　民　　國　　110 　年　　12　　月　　7 　　日
               刑事第八庭　審判長法　官  邱明弘
                                 法　官  黃宗揚
                                 法　官  陳松檀
以上正本證明與原本無異。
不得再抗告。
中　　華　　民　　國　　110 　年　　12　　月　　7 　　日
                           　　　書記官  李佳旻